臺灣高等法院臺中分院刑事判決　　　　　　　　　　九十一年度上易字第五六○號
　　上　訴　人
　　即　被　告　乙○○
右上訴人因竊盜案件，不服臺灣南投地方法院九十年度易字第六一七號，中華民國九
十一年一月三十一日第一審判決（起訴案號：臺灣南投地方法院檢察署九十年度偵字
第二七○五號）提起上訴，本院判決如左：
    主  文
上訴駁回。
    事  實
一、乙○○曾於民國（下同）七十三年間，因妨害自由案件，經臺灣臺中地方法院判
    處有期徒刑三月，於七十四年一月二十六日易科罰金執行完畢；又於八十年間因
    違反國家總動員法案件，經臺灣嘉義地方法院判處有期徒刑七月，八十年九月七
    日判決確定，於八十三年十月十七日執行完畢；復於八十五年間，因贓物案件，
    經臺灣南投地方法院判處有期徒刑三月，於八十六年四月十五日執行完畢。仍不
    知悔改，竟又基於意圖為自己不法之所有，於九十年七月九日十八時左右，駕駛
    其所有車牌號碼ＮＶＰ─八七一號重型機車，攜帶不詳姓名之人所有，刀鋒銳利
    ，客觀上足以對人之生命、身體造成危險，可作為兇器使用之鐮刀一把，至南投
    縣竹山鎮○○路○段五十巷慈山醫院後方，甲○○所有之竹筍園內，以割取之方
    式，竊取甲○○所有之綠竹筍約十台斤，得手後，當場為甲○○發覺，乙○○旋
    騎乘上開機車逃逸，嗣經甲○○報警處理，經警依甲○○提供之前揭乙○○駕駛
    之機車牌照號碼，循線查獲上情。
二、案經南投縣警察局竹山分局報請臺灣南投地方法院檢察官偵查起訴。
    理  由
一、訊據被告乙○○固坦承於右揭時、地持鐮刀竊割綠竹筍之事實不諱，惟辯稱：伊
    僅竊割三支綠竹筍，並未竊割綠竹筍達十台斤云云。惟查：被告確有竊割綠竹筍
    達十台斤左右，業據被害人甲○○於警訊、偵查及原審時指證明確，且有被害人
    出具之贓物認領保管單附卷可稽（詳見臺灣南投地方法院檢察署九十年度偵字第
    二七○五號偵查卷第七頁），且被告於本院調查時亦供稱：「我只割三支，是體
    積很大的竹筍」等語（詳見本院審理卷第二十六頁），是被告辯稱：伊僅竊割三
    支綠竹筍，並未竊割綠竹筍達十台斤云云，即非可採，又被害人甲○○提供之前
    揭被告駕駛機車逃逸之機車牌照號碼，確為被告所有，亦有車輛車籍作業系統─
    查詢認可資料各一紙在卷可查（見前揭偵查卷第十二頁），核與被告於警訊、偵
    查、原審自白竊割竹筍之情節相符，本件事證明確，被告右揭犯行洵堪認定。
二、按刑法第三百二十一條第一項第三款攜帶凶器而犯竊盜之加重竊盜罪，其所謂攜
    帶凶器，以客觀上具有隨時可能用以行兇之危險性為準，至於竊盜犯主觀上有無
    以之行兇或反抗之意思，則非所問。被告乙○○竊割被害人甲○○所有之綠竹筍
    時所持之鐮刀在客觀上既足可供凶器使用，核被告所為，係犯刑法第三百二十一
    條第一項第三款之攜帶兇器竊盜罪。查被告犯有如事實欄所載之犯罪紀錄，有臺
    灣南投地方法院檢察署刑案資料查註紀錄表及臺灣高等法院被告全國前案紀錄表
    各一份附卷可稽，其於前案受有期徒刑執行完畢後，五年內再犯本件有期徒刑以
    上之本罪，係屬累犯，應依刑法第四十七條規定加重其刑。原審判決適用刑法第
    三百二十一條第一項第三款、第四十七條之規定，並審酌被告曾有妨害自由、違
    反國家總動員法、贓物等多項犯罪紀錄，素行不良，攜帶兇器竊盜之手段及所生
    之危害，以及其竊割綠竹筍之數量及價值尚屬輕微、被害人甲○○表明不願追究
    及被告坦承犯罪深具悔意態度良好等一切情狀，量處被告有期徒刑七月。並認被
    告竊盜時所持之鐮刀，雖係供被告犯罪所用之物，然既未扣案，復無證據證明係
    被告所有，不予宣告沒收，核其認事用法均無違誤，量刑亦稱妥適，應予維持，
    被告上訴意旨主張原審量刑過重指摘原審判決不當，為無理由，應予駁回。
據上論斷，依刑事訴訟法第三百六十八條，判決如主文。
本案經檢察官丙○○到庭執行職務。
中      華      民        國    九十一    年     四     月    二十五    日
                              　　　臺灣高等法院臺中分院刑事第三庭
                                  　　　　審判長法  官　陳　朱  貴
                                                法　官  劉　連　星
                                        　　　　法　官  胡  忠  文
右正本證明與原本無異。
不得上訴。
                                                書記官  許  美  惠
中      華      民      國　  九十一     年      四       月   二十六   日
附錄論罪法條
刑法第三百二十一條
犯竊盜罪而有左列情形之一者，處六月以上五年以下有期徒刑：
一、於夜間侵入住宅或有人居住之建築物、船艦或隱匿其內而犯之者。
二、毀越門扇、牆垣或其他安全設備而犯之者。
三、攜帶兇器而犯之者。
四、結夥三人以上而犯之者。
五、乘火災、水災或其他災害之際而犯之者。
六、在車站或埠頭而犯之者。
前項之未遂犯罰之。
                                                              　　　　　Ｆ
